【裁判字號】    99,訴,835
【裁判日期】    990924
【裁判案由】    毒品危害防制條例
【裁判全文】
臺灣臺北地方法院刑事判決               99年度訴字第835號
公  訴  人  臺灣臺北地方法院檢察署檢察官
被      告  甲○○
上列被告因違反毒品危害防制條例案件，經檢察官提起公訴（99
年度撤緩偵字第202 號），被告於本院準備程序進行中就被訴事
實為有罪之陳述，由本院合議庭裁定由受命法官獨任以簡式審判
程序審理，判決如下：
    主  文
甲○○施用第一級毒品，累犯，處有期徒刑柒月，扣案第一級毒
品海洛因壹包（驗餘淨重零點參柒捌肆公克）沒收銷燬，包裝袋
壹個沒收；又施用施用第二級毒品，累犯，處有期徒刑參月，扣
案第二級毒品甲基安非他命壹包（驗餘淨重零點參陸玖捌公克）
沒收銷燬，包裝袋壹個沒收。應執行有期徒刑玖月，扣案第一級
毒品海洛因壹包（驗餘淨重零點參柒捌肆公克）、第二級毒品甲
基安非他命壹包（驗餘淨重零點參陸玖捌公克）均沒收銷燬，包
裝袋貳個沒收。
    事  實
一、甲○○前因違反麻醉藥品管理條例、肅清煙毒條例及藥事法
    等案件，經臺灣高等法院以85年度上訴字第1833號判處應執
    行有期徒刑8年11月確定，於民國89年10月24 日因縮短刑期
    假釋出監，假釋期間猶不知悔改，於90、91年間再因犯竊盜
    案件，經臺灣屏東地方法院判處有期徒刑10月確定，前開假
    釋經撤銷後，2案接續執行於96年12月15 日執行完畢。其不
    知警惕，明知海洛因、甲基安非他命分別係經我國主管機關
    列管之第一級、第二級毒品，不得擅自持有或施用，竟分別
    基於施用第一級毒品海洛因、第二級毒品甲基安非他命之犯
    意，於98年9月12日左右，在臺北縣新店市○○街56巷45號1
    樓之前住處，以捲菸之方式，施用第一級毒品海洛因1次；
    另於同年9月14日在同址以置入玻璃球內燒烤之方式，施用
    第二級毒品甲基安非他命1次。嗣於同年9月14日下午9時20
    分許，駕車行經台北縣新店市中安橋上為警攔查，查獲其持
    有海洛因1包（驗餘淨重0.3784公克）及甲基安非他命1包（
    驗餘淨重0.3698公克），經警採集甲○○尿液送驗後查悉上
    情。嗣該案經臺灣臺北地方法院檢察署檢察官於98年11月4
    日，以98年度毒偵字2706號為附命完成戒癮治療之緩起訴處
    分確定，緩起訴期間自98年11月20日起至100年11月19日止
    。詎甲○○自99年2月21日起至同年月28日止，無故連續7日
    未前往臺北市立聯合醫院昆明院區，而未按醫師指示接受藥
    物治療，違反刑事訴訟法第253條之2第1項第6款之應遵守或
    履行事項，業經該署檢察官依職權撤銷該署98年度毒偵字27
    06號緩起訴處分確定。
二、案經臺北縣政府警察局新店分局報請臺灣臺北地方法院檢察
    署檢察官偵查起訴。
    理  由
一、本件被告甲○○所犯施用第一級毒品及第二級毒品罪，非死
    刑、無期徒刑、最輕本刑三年以上有期徒刑之罪，亦非高等
    法院管轄之第一審案件，其於本院準備程序進行中，就被訴
    事實為有罪之陳述，經告知簡式審判之旨，並聽取檢察官、
    被告之意見後，本院合議庭裁定由受命法官獨任進行簡式審
    判程序，合先敘明。
二、前開事實，已據被告於警詢、偵查、本院準備程序及審理時
    坦承不諱，而被告經警查獲時所採集之尿液，經送鑑定結果
    確分別呈鴉片類、安非他命類陽性反應，有臺灣檢驗科技醫
    藥股份有限公司98年9月29日濫用藥物檢驗報告附卷可稽。
    而扣案之白色粉末1包（驗餘淨重0.3784公克）、白色透明
    結晶1包（驗餘淨重0.3698公克），經警送交通部民用航空
    局航空醫務中心檢驗結果，分別檢出海洛因、甲基安非他命
    成分，有交通部民用航空局航空醫務中心航藥鑑字第098486
    5號毒品鑑定書在卷可按。綜上證據，足認被告之自白與事
    實相符，事證明確，其犯行堪以認定。
三、核被告所為，係犯毒品危害防制條例第10條第1項施用第一
    級毒品罪、同條第2項施用第二級毒品罪。被告施用海洛因
    、甲基安非他命前後持有海洛因、甲基安非他命之低度行為
    ，應分別為施用之高度行為所吸收，不另論罪。又被告有事
    實欄所載論罪科刑及刑之執行，有臺灣高等法院被告前案紀
    錄表附卷可稽，其受徒刑之執行完畢，5年以內故意再犯有
    期徒刑以上之本罪，為累犯，應依法加重其刑。被告所犯上
    述2罪，犯意各別，行為互異，應分別論罪，合併處罰。爰
    審酌被告抗拒毒品之意志力薄弱，所生自我戕害之結果、犯
    罪後能坦承犯行等一切情狀，分別量處如主文所示之刑，並
    定其應執行刑。扣案之海洛因（驗餘淨重0.3784公克）、甲
    基安非他命（驗餘淨重0.3698公克）分屬查獲之第一級、第
    二級毒品，不問屬於被告與否，應依毒品危害防制條例第18
    條第1項前段之規定，沒收銷燬之。至於包裹上開毒品之包
    裝袋各1個，並非不可與毒品分離，為毒品之外包裝，係用
    於包裹毒品，防止其裸露、潮溼，便於攜帶，且自被告身上
    查獲為被告所有，自應依刑法第38條第1項第2款規定宣告沒
    收。
據上論斷，應依刑事訴訟法第273條之1第1項、第299條第1項前
段，毒品危害防制條例第10條第1項、第2項、第18條第1項前段
，刑法第11條前段、第47條第1項、第51條第5款、第38條第1項
第2款，判決如主文。
本案經檢察官徐文豪到庭執行職務
中    華    民    國    99    年    9    月    24    日
                  刑事第十五庭  法  官  廖紋妤
上正本證明與原本無異。
如不服本判決應於收受送達後10日內向本院提出上訴書狀，並應
敘述具體理由；其未敘述上訴理由者，應於上訴期間屆滿後20日
內向本院補提理由書（均須按他造當事人之人數附繕本）「切勿
逕送上級法院」。
                                書記官  周小玲
中    華    民    國    99    年    9     月    27    日
毒品危害防制條例第10條
施用第一級毒品者，處 6 月以上 5 年以下有期徒刑。
施用第二級毒品者，處 3 年以下有期徒刑。

司法院資訊處製作；財團法人民間司法改革基金會備份。
